臺灣高等法院刑事判決
109年度交上易字第78號
上  訴  人  
即  被  告  林澤銘


選任辯護人  張運弘律師(扶助律師)                        上列上訴人即被告因公共危險案件，不服臺灣桃園地方法院108年度審交易字第814號，中華民國109年1月6日第一審判決（起訴案號：臺灣桃園地方檢察署108年度偵字第28047號），提起上訴，本院判決如下：
    主  文
上訴駁回。
    事實及理由
一、本案經本院審理結果，認第一審以上訴人即被告所為，係犯
    刑法第185條之3第1項第1款之駕駛動力交通工具而吐氣所含
    酒精濃度達每公升0.25毫克以上之罪，累犯，判處有期徒刑
    7月，其認事用法及量刑均無不當，應予維持，除證據部分
    增列被告於本院審理時之自白外，其餘均引用如附件第一審
    刑事判決書之記載。
二、被告上訴意旨略以：被告坦承犯行，只因和老婆離婚，父母
    都已近九十歲，導致行為偏差，藉酒消愁，被告本身罹患精
    神疾病，希望改以勞動服務或易科罰金或參加戒癮班云云。
    惟：
　㈠按量刑之輕重，係事實審法院得依職權自由裁量之事項，茍
    已斟酌刑法第57條各款所列情狀而未逾越法定刑度，則不得
    遽指為違法；又刑罰之量定屬法院自由裁量之職權行使，但
    仍應審酌刑法第57條所列各款事由及一切情狀，為酌量輕重
    之標準，並非漫無限制，在同一犯罪事實與情節，如別無其
    他加重或減輕之原因，下級法院量定之刑，亦無過重或失輕
    之不當情形，則上級法院對於下級法院之職權行使，原則上
    應予尊重（最高法院72年台上字第6696號判例、85年度台上
    字第2446號判決意旨參照）。
　㈡原審關於科刑業已說明：被告有累犯之加重刑罰事由，且已
    審酌被告明知酒精成分對人之意識能力具有不良影響，酒後
    駕車對一般往來之公眾及駕駛人自身皆具有高度危險性，且
    酒後駕車肇事屢見於報章媒體，而政府更三令五申宣導酒後
    不得駕車，竟枉顧自身及公眾安全而酒後駕車，實屬不該；
    兼衡其吐氣所含酒精濃度為每公升0.6毫克，及駕駛自用小
    客車行駛於市區道路所生之危險，又查被告前因公共危險案
    件，屢經法院判刑，顯見其未因前案之判刑獲取教訓；併兼
    衡本案所生危害、被告之智識程度、生活狀況、素行及犯後
    態度等一切情狀，而量處有期徒刑7月，本院認原審已就刑
    法第57條規定與科刑相關事項在適法範圍內加以裁量，並未
    逾越法定刑範圍或顯然失當、濫用權限之情形，自不得認其
    量刑有何不當，是被告仍執前詞提起上訴，難認有理由，應
    予駁回。
　㈢從而，被告上訴請求從輕量刑云云，並無理由，應予駁回。
據上論斷，應依刑事訴訟法第368條、第373條，判決如主文。
本案經檢察官王以文提起公訴，檢察官孟玉梅到庭執行職務。
中　　華　　民　　國　　109 　年　　4 　　月　　15　　日
                  刑事第二十一庭審判長法　官  許宗和
                                      法　官  黃惠敏
                                      法　官  章曉文
以上正本證明與原本無異。
不得上訴。
                                      書記官  陳媖如
中　　華　　民　　國　　109 　年　　4 　　月　　20　　日
附錄本案論罪科刑法條
中華民國刑法第185條之3
駕駛動力交通工具而有下列情形之一者，處2年以下有期徒刑，
得併科20萬元以下罰金：
一、吐氣所含酒精濃度達每公升零點二五毫克或血液中酒精濃度
    達百分之零點零五以上。
二、有前款以外之其他情事足認服用酒類或其他相類之物，致不
    能安全駕駛。
三、服用毒品、麻醉藥品或其他相類之物，致不能安全駕駛。
因而致人於死者，處3年以上10年以下有期徒刑；致重傷者，處 
1年以上7年以下有期徒刑。
曾犯本條或陸海空軍刑法第54條之罪，經有罪判決確定或經緩起
訴處分確定，於五年內再犯第1項之罪因而致人於死者，處無期
徒刑或5年以上有期徒刑；致重傷者，處3年以上10年以下有期徒
刑。